【裁判字號】    90,訴,629
【裁判日期】    900510
【裁判案由】    偽造文書等
【裁判全文】
臺灣高雄地方法院刑事判決                            九十年度訴字第六二九號
    公  訴  人  臺灣高雄地方法院檢察署檢察官
    被      告  乙○○
右列被告因偽造文書等案件，經檢察官提起公訴（九十年度偵字第一二六三號），本
院判決如左：
    主  文
乙○○行使偽造私文書，足以生損害於他人，處有期徒刑捌月。緩刑肆年。
扣案之卡號為000000000000000號聯邦商業銀行大統百貨信用卡及卡
號為0000000000000000號之慶豐商業銀行信用卡各壹張及許惠美身
分證影本壹紙，均沒收之。
    事  實
一、乙○○基於為自己不法所有及行使偽造私文書之犯意，於民國九十年一月一日，
    依台灣新生報之廣告刊登之內容，向一不詳姓名年籍綽號「大目仔」之成年男子
    ，以新台幣（下同）一萬元之對價，購得聯邦商業銀行大統百貨卡號為0000
    00000000000號及慶豐商業銀行卡號為0000000000000
    000號之偽造信用卡各一張及上開信用卡持卡人許惠美身分證影本。乙○○遂
    依許惠美之資料，偽造「許惠美」之署押二枚於上開二張偽造信用卡背面之簽名
    欄，均足生損害於許惠美及聯邦銀行及慶豐銀行，並於九十年一月三日下午九時
    三十分許（公訴人誤載為十一時許），在高雄市○鎮區○○路三一六號全國電子
    販賣店，選購ＮＯＫＩＡ之八八五○型行動電話一支，先鋒牌ＫＤＶＤ五三五型
    光碟機及無敵牌翻譯機各一台，合計價值為三萬六千五百四十元之商品，至櫃檯
    持前揭偽造之聯邦銀行信用卡刷卡向店員甲○○結帳，使商店服務人員誤以為乙
    ○○為真正之持卡人，亦足生損害於許惠美及聯邦銀行，惟甲○○因乙○○購買
    之物品均為高價位商品，遂電詢聯邦銀行始發覺上開信用卡係屬偽造，並報警查
    獲，致乙○○未詐得欲購買之上開商品而未遂，並當場扣得前開偽造信用卡二張
    及許惠美身分證影本一紙。
二、案經高雄市政府警察局前鎮分局報告臺灣高雄地方法院檢察署檢察官偵查起訴。
    理  由
一、訊據被告對上揭犯行於警偵訊及本院審理時均坦承不諱，核與證人甲○○指述之
    情節相符，並有尚未署名之簽帳單二紙、許惠美身分證影本一紙及偽造信用卡二
    張附卷可稽，足認被告之自白與事實相符，應可採憑。本件事證明確，其上開犯
    行堪予認定。
二、按在信用卡背面簽名，係表示確認該信用卡之持卡人究為何人，與該信用卡上所
    載之持卡人相關資料相配合，具有表示信用卡之簽名者於信用卡有效期間內，有
    權使用該信用卡之辨識及證明之意思表示，並非依習慣或特約表示一定用意之證
    明，是以若行為人在他人已偽造完成之信用卡背面偽造簽名，應非單純之偽造署
    押而應屬偽造私文書。故被告於偽造之空白信用卡背面，偽造他人之署名，非僅
    構成刑法第二百十七條之偽造署押罪，應構成刑法第二百十條之偽造文書罪，公
    訴人認係為刑法第二百二十條準私文書，容有誤會；又按依信用卡交易之過程，
    係持卡人向特約商店提示信用卡，，即代表持卡人即為信用卡背面署名之人。是
    核被告冒「許惠美」之名刷卡購物，惟尚未購得財物而未遂即被查獲等情，係犯
    刑法第二百十六條、第二百十條之行使偽造私文書罪、第三百三十九條第一項、
    第三項詐欺取財未遂罪。被告在上開二張信用卡背面偽簽「許惠美」署名，乃係
    為偽造私文書之部分行為，又偽造私文書後復加以行使，其偽造之低度行為為行
    使之高度行為所吸收，不另論罪。被告雖偽簽許惠美署名予二張信用卡背面，惟
    按行為人為達同一目的，而偽造同一被害人之多件同類文書，因其法益之享有人
    各僅一個，認其侵害之法益各為一個，不能以其偽造之件數計算其法益之數目（
    最高法院八十六年度台上字第三二九五號判決意旨可參），故被告上開偽造私文
    書行為僅論單純一罪。被告行使偽造私文書之目的，意在詐欺取財，是其所犯行
    使偽造私文書及詐欺取財未遂二罪間，有方法、目的之牽連關係，應依刑法第五
    十五條後段之規定，從一重之行使偽造私文書罪處斷。爰審酌被告持用偽造之信
    用卡刷卡消費，損及真正持卡人及發卡銀行之權益，惡性非輕，惟犯後坦承犯行
    ，態度尚稱良好，且尚未使真正持卡人支付消費金額等一切情狀，量處如主文所
    示之刑。又被告前未曾受有期徒刑以上刑之宣告，有臺灣高雄地方法院檢察署刑
    案資料查註紀錄表附卷可稽，此次一時失慮，誤蹈刑章，經此教訓應知所警惕，
    無再犯之虞，本院因認所宣告之刑，以暫不執行為適當，爰併宣告緩刑四年，以
    勵自新。又偽造之卡號為000000000000000號聯邦商業銀行大統
    百貨信用卡及卡號為0000000000000000號之慶豐商業銀行信用
    卡各一張及許惠美身分證影本，均為被告所有，且係其供本案犯罪所用之物，應
    依刑法第三十八條第一項第二款之規定沒收。又上開偽造之信用卡二張既已宣告
    沒收，附著其上偽造之「許惠美」署名二枚，爰不另為沒收之諭知。至於扣案之
    簽帳單二紙，非被告所有，且被告於其上亦未簽名，自無庸論知沒收，併此敘明
    。
據上論斷，應依刑事訴訟法第二百九十九條第一項前段，刑法第二百十六條、第二百
十條、第三百三十九條第一項、第三項、第五十五條、第三十八條第一項第二款、第
七十四條第一款，罰金罰鍰提高標準條例第一條前段，判決如主文。
中        華        民        國      九十      年     五   月    十    日
                                      臺灣高雄地方法院刑事第二庭
                                          法  官  廖  建  瑜
右正本證明與原本無異。
如不服本判決，應於判決送達後十日內，向本院提出上訴狀。
                                          書記官  歐  文  政
中    華    民    國      九十      年      五      月      十四      日
所犯法條：
中華民國刑法第二百一十條
(偽造變造私文書罪)
偽造、變造私文書，足以生損害於公眾或他人者，處五年以下有期徒刑。
中華民國刑法第二百一十六條
(行使偽造變造或登載不實之文書罪)
行使第二百十條至第二百十五條之文書者，依偽造、變造文書或登載不實
事項或使登載不實事項之規定處斷。
中華民國刑法第二百一十七條
(偽造盜用印章印文或署押罪)
偽造印章、印文或署押，足以生損害於公眾或他人者，處三年以下有期徒
刑。
盜用印章、印文或署押，足以生損害於公眾或他人者，亦同。
中華民國刑法第三百三十九條
(普通詐欺罪)
意圖為自己或第三人不法之所有，以詐術使人將本人或第三人之物交付者
，處五年以下有期徒刑、拘役或科或併科一千元以下罰金。
以前項方法得財產上不法之利益或使第三人得之者，亦同。
前二項之未遂犯罰之。


司法院資訊處製作；財團法人民間司法改革基金會備份。
